---
title: "Estadística Descriptiva"
author: "Paúl Arévalo"
date: "2024-07-03"
output: 
  pdf_document:
    number_sections: true
    extra_dependencies: ["fvextra"]
    includes:
      in_header: header.tex
---

<div style="font-size: 18pt; font-weight: bold;">
**Reporte de la muestra de 500 combos de Sándwiches, Salsas, Papas y Refrescos**
</div>

Para comenzar el desarrollo del reporte es necesario cargar incialmente el archivo .csv con la muestra

```{r}
combos <- read.csv("combo.csv")
```

# Comportamiento de la variable carne

## Tendencia
Calculamos las medidas de tendencia central

### Media
```{r}
mean(combos$Carne)
```

### Mediana
```{r}
median(combos$Carne)
```

## Variabilidad

### Varianza
```{r}
var(df$Carne)
```

### Desviación estandar
```{r}
sd(df$Carne)
```

## Distribución

### Histograma

```{r}
hist(df$Carne, col = "red", main = "Histograma de Carne", xlab = "Carne", ylab = "Frecuencia")
```

### Curtosis

```{r}
library(moments)
kurtosis(df$Carne)
```

### Asimetría

```{r}
skewness(df$Carne)
```

## Valores Atípicos

```{r}
boxplot(df$Carne, main = "Boxplot de Carne", ylab = "Carne", col = "red")
```

# Comportamiento de la variable salsa

## Tendencia
Calculamos las medidas de tendencia central

### Media
```{r}
mean(combos$Salsa)
```

### Mediana
```{r}
median(combos$Salsa)
```

## Variabilidad

### Varianza
```{r}
var(df$Salsa)
```

### Desviación estandar
```{r}
sd(df$Salsa)
```

## Distribución

### Histograma

```{r}
hist(df$Salsa, col = "blue", main = "Histograma de Salsa", xlab = "Salsa", ylab = "Frecuencia")
```

### Curtosis

```{r}
library(moments)
kurtosis(df$Salsa)
```

### Asimetría

```{r}
skewness(df$Salsa)
```

## Valores Atípicos

```{r}
boxplot(df$Salsa, main = "Boxplot de Salsa", ylab = "Salsa", col = "blue")
```

# Comportamiento de la variable papas



# Comportamiento bivariado de las variables carne y salsa

## Calculo del coeficiente de correlación entre las variables

## Coeficiente de correlación

```{r}
cor(df$Carne, df$Salsa)
```

## Análisis gráfico mediante un diagrama de dispersión

```{r}
plot(df$Carne, df$Salsa, 
     main = "Diagrama de dispersión de Carne vs Salsa", 
     xlab = "Carne", 
     ylab = "Salsa", 
     pch = 19, 
     col = "purple")
```

## Interpretación del análisis de los resultados

Mediante el análisis gráfico se puede inferir que , esto se demuestra con el resultado del coeficiente de correlación (cercano a 1 -> relacion positiva, cercano a -1 -> relacion negativa, cercano a 0: no hay relacion) 

# Combinación más frecuente de papas y refrescos

## Tabla de frecuencias cruzada entre papas y refrescos

```{r}
tabla_frecuencias <- table(df$Papas, df$Refresco)
tabla_frecuencias
```

## Indentificar la combinación más frecuente

```{r}
tabla_frecuencias[which.max(tabla_frecuencias)]
```

# Combinación menos frecuente de papas y refrescos

## Indentificar la combinación más frecuente

```{r}
tabla_frecuencias[which.min(tabla_frecuencias)]
```

# Probabilidades de pedidos de un cliente

**Calculamos el total de combos**

```{r}
n_combos <- nrow(df)
```

## Probabilidad de papas medianas

\(\frac{\text{Número de papas medianas}}{\text{Total de combos}}\)

```{r}
sum(df$Papas == "Medianas") / n_combos
```

## Probabilidad de papas medianas o refresco chico

\(\frac{\text{Número de papas medianas + Número de refresco chico - Número de ambos}}{\text{Total de combos}}\)

```{r}
(sum(df$Papas == "Medianas") + sum(df$Refresco == "Chico") - sum(df$Papas == "Medianas" & df$Refresco == "Chico")) / n_combos
```

## Probabilidad de papas grandes y refresco chico

\(\frac{\text{Número de papas grandes y refresco chico}}{\text{Total de combos}}\)

```{r}
sum(df$Papas == "Grandes" & df$Refresco == "Chico") / n_combos
```

## Probabilidad de papas grandes y refresco chico

\(\frac{\text{Número de papas grandes y refresco chico}}{\text{Número de papas grandes}}\)

```{r}
n_papas_grandes <- sum(df$Papas == "Grandes")
sum(df$Papas == "Grandes" & df$Refresco == "Chico") / n_papas_grandes
```

# Verificación de independencia de los eventos papas grandes y refresco grande